臺灣臺中地方法院刑事判決　　　　　　　96年度易字第2652號
公　訴　人　臺灣臺中地方法院檢察署檢察官
被　　　告　乙○○
　　　　　　　　　　（現於臺灣新店戒治所強制戒治中）
上列被告因詐欺案件，經檢察官提起公訴（96年度偵字第9669號
），被告於準備程序中就被訴事實為有罪之陳述，受命法官於聽
取當事人之意見後，由本院合議庭裁定由受命法官獨任以簡式審
判程序判決如下：
    主    文
乙○○幫助意圖為自己不法之所有，以詐術使人將本人之物交付
，處有期徒刑參月，如易科罰金，以新臺幣壹仟元折算壹日。
    犯罪事實
一、乙○○能預見將自己之帳戶存摺、金融卡連同密碼交付予不
    詳身分之成年人使用，足供他人作為詐騙財物匯款之工具，
    竟仍基於幫助他人詐欺取財之不確定故意，於九十五年十一
    月間某日，在臺中市○○街某處，將其前向彰化銀行北臺中
    分行申請開立之帳號00000000000000000
    號帳戶（下稱彰化銀行帳戶）之存摺、金融卡及密碼，以新
    臺幣（下同）二千元之代價，交付予某真實姓名、年籍不詳
    之卓姓成年男子，容任他人作為詐欺取財之工具。前開年籍
    不詳之卓姓成年男子所屬之詐欺集團成員，於取得乙○○上
    開彰化銀行帳戶之存摺、金融卡及密碼後，即基於意圖為自
    己不法所有之犯意，於民國九十五年十一月十六日撥打電話
    予甲○○，佯稱其小孩因擔任他人之保證人積欠債務，要求
    甲○○代為還債，使甲○○陷於錯誤，遂聽從該詐欺集團成
    員指示，於同日十一時四十九分匯款二萬元至乙○○上述帳
    戶，嗣甲○○查覺有異，始報警處理。
二、案經臺中市警察局第五分局報告臺灣臺中地方法院檢察署檢
    察官偵查起訴。
    理    由
一、本件被告乙○○所犯為死刑、無期徒刑、最輕本刑為三年以
    上有期徒刑以外之罪，且非高等法院管轄第一審之案件，經
    本院合議庭裁定由受命法官行準備程序時，被告就被訴事實
    為有罪之陳述後，復經本院合議庭裁定由受命法官獨任行簡
    式審判程序，是其證據之調查，自不受刑事訴訟法第一百五
    十九條第一項、第一百六十一條之二、第一百六十一條之三
    、第一百六十三條之一及第一百六十四條至第一百七十條規
    定之限制，刑事訴訟法第二百七十三條之一第一項、第二百
    七十九條第二項前段、第二百七十三條之二分別定有明文，
    合先敘明。
二、上開犯罪事實，業據被告乙○○於本院審理時坦承不諱，且
    查，前揭彰化銀行帳戶，確為被告所開立乙節，亦有彰化銀
    行九十五年十二月五日彰北中字第五四○七號函覆之被告開
    戶資料一件可佐，又被告所開立之上開彰化銀行帳戶，被詐
    騙集團利用作為向被害人甲○○詐欺取財之入帳帳戶及被害
    人甲○○遭詐騙後確有於九十五年十一月十六日十一時四十
    九分匯款二萬元至乙○○上述彰化銀行帳戶等情，亦據被害
    人甲○○證述綦詳，並有被害人甲○○所提出之郵政跨行匯
    款申請書及被告上開帳戶之交易往來明細資料各一件附卷可
    稽。另現今社會上利用人頭帳戶詐欺取財以逃避查緝之犯案
    方式層出不窮，經媒體廣為報導，已成眾所週知之事，被告
    自無例外，而被告雖可能無法確知該犯罪集團成員將如何利
    用其存摺、金融卡，然其應可預見刻意使用他人存摺、金融
    卡者，必作非法之途，詐欺取財當然是其中最有可能之事，
    卻仍將該存摺等物交給該犯罪集團之成員，且其帳戶果然被
    用為詐欺取財之工具，其容任他人利用其帳戶詐欺取財之行
    為，已符合預見其發生而其發生並不違背其本意之間接故意
    （不確定故意）之情形，足見被告自白與事實相符，應堪採
    信。本件事證明確，被告上開犯行，堪以認定。
三、查被告提供其所申辦之彰化銀行帳戶之存摺、金融卡及密碼
    予詐欺集團成員以為詐欺取財所用，係基於幫助他人詐欺取
    財之不確定故意，且所為屬詐欺取財罪構成要件以外之行為
    ，核其所為係犯刑法第三十條第一項前段及同法第三百三十
    九條第一項之幫助詐欺取財罪。被告幫助詐欺集團成員犯詐
    欺取財罪，為從犯，爰依刑法第三十條第二項之規定，按正
    犯之刑度，減輕其刑。爰審酌被告提供帳戶供他人非法使用
    ，使詐騙集團之成員易於得手，助長詐欺之犯罪風氣，嚴重
    危害社會治安，並使被害人甲○○因此被詐騙二萬元，對被
    害人甲○○造成相當之損害，然被告本身未實際參與本件詐
    欺取財之犯行，責難性較小，且其於本院審理時業已坦承犯
    行，尚知悔悟之犯罪後態度等一切情狀，量處如主文所示之
    刑，並依刑法第四十一條第一項前段，諭知易科罰金之折算
    標準，以資懲儆。
據上論斷，依刑事訴訟法第二百七十三條之一第一項、第二百九
十九條第一項前段，刑法第三百三十九條第一項、第三十條第一
項前段、第二項、第四十一條第一項前段，刑法施行法第一條之
一第一項、第二項前段，判決如主文。
中　　華　　民　　國　　96　　年　　6 　　月　　25　　日
                  刑事第十庭    法　官　黃炫中
上正本證明與原本無異。
如不服本判決，應於送達後十日內向本院提出上訴狀（須附繕
本），上訴於台灣高等法院台中分院。
                                書記官  黃珮華
中　　華　　民　　國　　96　　年　　6 　　月　　25　　日
附錄論罪科刑法條
中華民國刑法第三百三十九條
 (普通詐欺罪)
意圖為自己或第三人不法之所有，以詐術使人將本人或第三人之
物交付者，處五年以下有期徒刑、拘役或科或併科一千元以下罰
金。
以前項方法得財產上不法之利益或使第三人得之者，亦同。
前二項之未遂犯罰之。
